臺灣高等法院高雄分院刑事判決　　　　　　　　　九十一年度上訴字第一三六七號
　　上　訴　人
　　即　被　告　甲○○
　　選任辯護人　鍾義
右上訴人因違反毒品危害防制條例案件，不服臺灣高雄地方法九十一年度訴字第一二
九九號，中華民國九十一年七月十八日第一審判決（起訴案號：臺灣高雄地方法院檢
察署九十一年度偵字第五Ｏ九一號）提起上訴，本院判決如左：
    主  文
原判決撤銷。
甲○○共同運輸第貳級毒品，未遂，累犯，處有期徒刑捌年。
第貳級毒品安非他命貳大包（其一驗後毛重伍壹伍點零參公克、驗後淨重伍零陸點柒
參公克；另一驗後毛重肆捌柒點壹貳公克、驗後淨重肆柒肆點零肆公克）均沒收銷燬
之。門號00000000000號行動電話壹支及紙製手提袋壹個，均沒收。
    事  實
一、甲○○前於民國八十三年間因違反懲治盜匪條例案件，經臺灣台中地方法院以八
    十三年少訴字第一五號判處有期徒刑五年六月確定，甫於八十八年八月十四日假
    釋期滿執行完畢，詎仍不知悔改，明知安非他命，業經公告列為毒品危害防制條
    例所管制之第二級毒品，因具成癮性、濫用性及對社會危害性，故不得製造、運
    輸、販賣、意圖販賣而持有、轉讓、施用或持有，甲○○竟與真實姓名不詳綽號
    阿龍而自稱「張峰榮」之成年男子間基於運輸第二級毒品安非他命之犯意聯絡，
    於九十一年三月五日下午六時許，自台中市○○○○道附近之朝馬站搭乘「如皇
    客運」南下，途中以甲○○之行動電話號碼0000000000號為聯絡工具
    ，由一真實姓名不詳與渠等有共同犯意聯絡之成年男子撥打該行動電話與甲○○
    連絡確認。甲○○於同（五）日晚上九時二十分許抵達高雄市，在高雄市苓雅區
    ○○○路與輔仁路口附近，向該名成年男子拿取一只白色紙製手提袋，內裝安非
    他命二大包（分別為編號一：驗前毛重五一五點三三公克、驗前淨重五０七點０
    三公克、驗後毛重五一五點０三公克、驗後淨重五０六點七三公克；編號二：驗
    前毛重四八八點０一公克；驗前淨重四七四點九三公克；驗後毛重四八七點一二
    公克、驗後淨重四七四點０四公克），著手運輸至台中，以便交給真實姓名不詳
    之綽號阿龍而自稱「張峰榮」者。嗣於九十一年三月五日晚上九時四十分許，在
    高雄市苓雅區○○○路一三一號「如皇客運」中正路候車站前為警查獲而未遂，
    並扣得上開安非他命二大包，及查獲白色紙製手提袋一個、行動電話號碼000
    0000000號一支。
二、案經高雄市政府警察局移送臺灣高雄地方法院檢察署檢察官偵查起訴。
    理  由
一、訊據上訴人即被告甲○○（下稱被告）坦承於九十一年三月五日下午六時許，自
    台中市朝馬站附近搭乘「如皇客運」南下，途中由某一真實姓名不詳之成年男子
    撥打甲○○之行動電話號碼0000000000與之聯絡確認。並於同（五）
    日晚上九時許抵達高雄市，在高雄市苓雅區○○○路與輔仁路口附近，向該名男
    子拿取內裝物品之紙製手提袋一只，準備返回台中時，於高雄市苓雅區○○○路
    一三一號「如皇客運」中正路候車站前為警查獲之事實，雖矢口否認有何違反毒
    品危害防制條例犯行，辯稱：是一位真實姓名不詳綽號阿龍而自稱是「張峰榮」
    之成年男子的人請伊幫他送的，是因當時沒事，想到高雄看一看，所以答應，但
    並未取得任何代價，也不知他的住處及電話，他說到台中後再聯絡，伊不知道該
    物品是安非他命，本身也無毒品前科云云。惟查，
（一）右揭被告受該自稱「張峰榮」之成年男子之託，自台中南下高雄，經電話聯絡
      後向一真實年籍姓名不詳成年男子取貨，而在準備回台中之際，在高雄如皇客
      運中正路候車站前，為警當場查獲其紙製手提袋內有第二級毒品安非他命二大
      袋之犯罪事實，為被告於警訊中供承不諱，並有證人即查獲警員顏禾杰於本院
      到庭證稱：那天我們巡邏車經過案發地點，發現被告在如皇客運候車站打公共
      電話，我們下車問他有無帶證件是否在當兵，他說不是，我看到他身邊地上有
      一包紙袋，我問他這包東西是否是你的，他的神情很緊張，而且動作很大，退
      後一步，說不是他的，這時候我就請我同事，把那包東西稍微打開，就可以看
      出白色晶體安非他命，我叫他把頭抬起來，我說你的上面的騎樓有監視器，我
      們可以叫取監視器來看，這時被告才承認那包東西是他的，那包紙袋是白色不
      透明的紙袋等語明確（見本院卷第四六、四七頁），此外，被告承認搭車南下
      高雄至取得該紙袋物品前，曾以其之行動電話號碼0000000000號為
      聯絡工具，由一真實姓名不詳之的成年男子撥打該行動電話與其連絡確認，再
      向該男子取得該紙袋物品，遭警查獲時上開行動電話在其袋內等情，復有卷附
      被告之0000000000號行動電話雙向通聯記錄一份（見偵查卷第十四
      頁），及扣案安非他命二大包可證，而右述安非他命二大包，經送請內政部警
      政署刑事警察局以呈色試驗法、氣相層析質譜法、核磁共振分析法鑑定結果，
      均檢出第二級毒品安非他命成分，平均純度約百分之九十五，確係為安非他命
      無誤（二大包分別為編號一：驗前毛重五一五點三三公克、驗前淨重五０七點
      ０三公克、驗後毛重五一五點０三公克、驗後淨重五０六點七三公克；編號二
      ：驗前毛重四八八點０一公克；驗前淨重四七四點九三公克；驗後毛重四八七
      點一二公克、驗後淨重四七四點０四公克），亦有內政部警政署刑事警察局九
      十一年三月二十八日刑鑑字第○九一○○五五七九四號鑑驗通知書一紙附卷可
      稽（見偵查卷第三九頁），再上開二大包安非他命分別以白色塑膠袋包裝一事
      ，為本院勘驗屬實（見本院卷第三四頁），被告所運輸之物確為第二級毒品安
      非他命無疑。
（二）雖被告辯稱僅係受自稱「張峰榮」友人之託，幫忙至高雄攜帶物品，但「張峰
      榮」未告知該物品為安非他命，伊沒有索取任何代價，純粹是因沒事情，想到
      高雄看一下才會答應「張峰榮」，伊並不知所攜帶的是安非他命云云，惟被告
      為警查獲時，神色緊張，起先否認身旁之手提袋為其所有，至警員表示可調閱
      監視器錄影帶後，方坦承是其所有一情，業據證人顏禾杰警員證述如前，若被
      告對其攜帶之手提袋內容物係安非他命一事全然不知，何須於遇警詢問時，否
      認該手提袋為其所有。再觀乎被告居住在台中縣，自承對高雄市不熟等語，經
      臺灣高雄地方法院檢察署檢察官調取前述卷附之被告上述行動電話通聯記錄發
      現被告今年於案發前均在台中縣市活動，確未南下高雄市，而被告於案發當時
      下午六時許自台中南下高雄，甫到達高雄取貨後於晚間九時許立即準備返回台
      中，未做任何停留，且被告除被查獲之扣案安非他命外，並無攜帶任何物品，
      益足證明被告之所以刻意南下，隨即搭車返回台中，係為向不詳姓名者拿取毒
      品運輸至台中之唯一目的。參以扣案之該二包安非他命驗前淨重共達九百八十
      一點九六公克，以目前台灣之市場行情而言，若以每公克新台幣（下同）一千
      元計算，合計高達將近一百萬元，流落市面價格甚鉅，苟被告與中部接貨人、
      南部交貨人無一定信賴關係者，豈由被告負責收取運至台中之理，則其辯稱不
      知所運輸之物品係安非他命，顯違反常情，而屬卸責之詞，不足採信。
（三）至被告辯護人請求傳訊證人張峰榮及案發前曾撥打被告0000000000
      五號行動電話之0000000000號行動電話申請人洪聰賓，經本院分向
      台中市警察局、高雄市警察局調閱口卡供被告指認，被告已供陳口卡中之張峰
      榮、洪聰賓非其所認識之「張峰榮」及該在高雄交貨之真實姓名不詳男子，且
      被告亦曾供稱曾回撥0000000000號，該門號使用人為計程車司機，
      是客人借用撥打等語（見偵查卷第五二頁），本院認本件事證已明，核無必要
      傳訊證人張峰榮、洪聰賓，併予敘明。
（四）綜上，本件事證明確，被告之犯行，洵堪認定。
二、按安非他命係毒品危害防制條例第二條第二項第二款所列之第二級毒品，不得製
    造、運輸、販賣、意圖販賣而持有、轉讓、施用。被告於甫著手實施運輸毒品之
    行為時，即遭警方查獲，尚未完成運輸毒品，是核其所為，係犯毒品危害防制條
    例第四條第五項、第二項之運輸第二級毒品未遂罪。被告非法持有第二級毒品安
    非他命，其持有後進而運輸，其持有行為已被運輸行為所吸收，不另論其持有毒
    品罪。被告甲○○與該真實姓名不詳綽號阿龍而自稱「張峰榮」之成年男子及在
    高雄市苓雅區○○○路與輔仁路口附近交付二大包安非他命之不詳姓名成年男子
    間，就上開犯行，有犯意聯絡及行為分擔，均為共同正犯。被告已著手於犯罪行
    為之實行而不遂，應依刑法第二十六條前段減輕其刑。被告犯罪在未遂階段，公
    訴人認被告係犯同條例第四條第二項之運輸第二級毒品既遂罪，尚有未恰，惟其
    基本社會事實相同，應予變更檢察官所引應適用之法條。查被告曾因違反懲治盜
    匪條例案件，經臺灣台中地方法院判處有期徒刑五年六月確定，甫於八十八年八
    月十四日執行完畢，有臺灣高等法院被告全國前案紀錄表及台灣高雄地方法院檢
    察署刑案資料查註紀錄表各一份附卷可稽，其於五年內再犯有期徒刑以上之本罪
    ，為累犯，應加重其刑（無期徒刑部分依法不得加重），並依法先加後減之。
三、原審予以被告甲○○論罪科刑，固非無見，惟（一）被告所有門號000000
    0000號行動電話壹支，及查獲紙製手提袋一個，均係供被告犯罪所用之物，
    均應依毒品危害防制條例第十九條第一項宣告沒收，原判決未予沒收，容有未合
    。（二）查獲之安非他命二大包均以塑膠袋包裝，分別驗後毛重五一五點０三公
    克、驗後淨重五０六點七三公克；驗後毛重四八七點一二公克、驗後淨重四七四
    點０四公克，已如前述，而包裝用之塑膠袋與安非他命二者間密接無從剝離，均
    應視為毒品宣告沒收銷燬，原判決就包裝用而與毒品無從剝離之塑膠袋，未併與
    宣告沒收銷燬，亦有未合。被告上訴意旨猶執前詞，否認犯罪，指摘原判決不當
    ，雖無理由，但原判決既有上開可議，自應由本院將原判決撤銷改判。審酌被告
    明知安非他命業據行政院衛生署公告列為第二級毒品管制在案，不得運輸、持有
    之，竟為自稱「張峰榮」之真實年籍姓名不詳男子運輸上開安非他命，不僅危及
    個人健康，更嚴重破壞社會安全，運輸毒品數量淨重近達一公斤，一旦流入市面
    ，造成之危害甚鉅及被告犯罪後態度等一切情狀，仍量處有期徒刑八年。扣案之
    安非他命二大包，其一驗後毛重五一五點０三公克（包括包裝塑膠袋）、驗後淨
    重五０六點七三公克（不含包裝塑膠袋）；另一驗後毛重四八七點一二公克（含
    包裝塑膠袋）、驗後淨重四七四點０四公克（不含包裝塑膠袋），因包裝塑膠袋
    與安非他命二者密接，無剝離，均應視為毒品依毒品危害防制條例第十八條第一
    項前段之規定宣告沒收銷燬之；至鑑驗耗用之毒品安非他命既已滅失，無庸宣告
    沒收銷燬，併此敘明。另門號0000000000號行動電話一支，雖未扣案
    ，然業據被告坦承為其所有，且係供本件運輸毒品所用之聯絡工具，另查獲之紙
    製手提袋一個係供運輸毒品所用之物，均應依同條例第十九條第一項之規定宣告
    沒收。
據上論斷，應依刑事訴訟法第三百六十九條第一項前段、第三百六十四條、第二百九
十九條第一項前段、第三百條，毒品危害防制條例第四條第五項、第二項、第十八條
第一項前段、第十九條第一項，刑法第十一條前段、第二十八條、第二十六條前段、
第四十七條，判決如主文。
本案經檢察官林應華到庭執行職務。
中      華      民      國      九十一      年    十一      月     八  日
                              臺灣高等法院高雄分院刑事第七庭
                                  審判長法官  李春昌
                                        法官  黃憲文
                                        法官  莊飛宗
右正本證明與原本無異。
如不服本判決應於收受本判決後十日內向本院提出上訴書狀，其未述上訴理由者，
並得於提起上訴後十日內向本院補提理由書狀（均須按他造當事人之人數附繕本)「
切勿逕送上級法院」。
                                      書記官  張明賢
中    華    民    國      九十一      年      十一      月     八   日
附錄：本判決論罪科刑法條全文
附錄本判決論罪之法條：
毒品危害防制條例第四條第二、五項：
製造、運輸、販賣第二級毒品者，處無期徒刑或七年以上有期徒刑，得併科新台幣七
百萬元以下罰金。
前四項之未遂犯罰之。
毒品危害防制條例第十八條第一項前段：
查獲之毒品及專供製造或施用毒品之器具，不問屬於犯人與否，均沒收銷燬之。
